【裁判字號】    98,審交訴,26
【裁判日期】    990406
【裁判案由】    公共危險等
【裁判全文】
臺灣新竹地方法院刑事判決            98年度審交訴字第26號
公  訴  人  臺灣新竹地方法院檢察署檢察官
被      告  甲○○
上列被告因公共危險等案件，經檢察官提起公訴（98年度偵字第
3814號），本院合議庭評議改依簡式審判程序審理，並判決如下
：
    主  文
甲○○犯不能安全駕駛動力交通工具罪，處罰金新臺幣伍萬元，
如易服勞役，以新臺幣壹仟元折算壹日；又犯肇事致人傷害逃逸
罪，處有期徒刑陸月，如易科罰金，以新臺幣壹仟元折算壹日。
有期徒刑部分，緩刑貳年。
    事  實
一、甲○○於民國97年9 月13日晚上7時許至9時許之間，在新竹
    市○區○○路383 號王秋賢住處內飲用酒類，已因之欠缺通
    常注意力，而無安全駕駛車輛之能力，竟仍駕駛車牌號號KD
    -5568 號自用小客車（車主為王秋賢），搭載王秋賢、王榮
    振及顏文榮欲前往新竹市九甲埔地區，迨同日晚上9 時40分
    許，行經新竹市○○路星光餐廳前，原應注意汽車行駛時，
    應注意車前狀況，並隨時採取必要之安全措施，而依當時情
    形，並無不能注意之情事，竟因酒後注意力不集中而疏未注
    意，不慎擦撞在該路段指揮交通之乙○○，致乙○○倒地後
    受有左側遠端脛腓骨骨折、頭部外傷併皮下血腫及左手肘撕
    裂傷等傷害（甲○○涉犯過失傷害部分業經撤回告訴，另由
    本院為不受理判決），詎甲○○明知其已駕車肇事致使乙○
    ○受傷之情形，本應留在現場採取救護或其他必要之措施，
    而不得逃逸，竟仍基於肇事逃逸之故意，旋即駕駛上開車輛
    逃離現場。嗣經警據報到場處理，發現現場留有上揭車號之
    車牌1 面，始循線查獲甲○○，復於同日晚上10時27分許，
    經警對甲○○實施酒測，測得其呼氣所含酒精濃度達每公升
    0.53毫克（業經公訴檢察官於本院進行準備程序時當庭補充
    之），始查悉上情。
二、案經乙○○訴由新竹市警察局第二分局報告臺灣新竹地方法
    院檢察署檢察官偵查起訴。
    理  由
一、被告甲○○所犯公共危險等罪，均係非死刑、無期徒刑、最
    輕本刑為3 年以上有期徒刑之罪，或高等法院管轄第一審之
    案件，被告於本院準備程序進行中，就被訴事實為有罪之陳
    述，經本院合議庭認合於刑事訴訟法第273條之1第1 項之規
    定，裁定進行簡式審判程序。
二、認定犯罪事實所憑之證據及理由：
（一）被告甲○○於檢察官偵查中、本院準備程序及簡式審理程
      序訊問時，對於酒後駕車、駕車肇事後逃逸之事實，均坦
      白承認。
（二）告訴人乙○○於警詢之指述、檢察官訊問時具結之證述，
      證明於上開時、地，遭撞擊之經過及被告肇事後逃逸之事
      實。
（三）證人王秋賢於警詢時之證述，證明其將上開車輛借與被告
      駕駛之事實。
（四）證人王榮振、顏文榮於警詢時之證述，均證明其等搭乘被
      告所駕駛之上開車輛，及被告於上開時、地肇事，未下車
      察看即駕車離去之事實。
（五）道路交通事故現場圖、道路交通事故調查報告表（一）、
      （二）、道路交通事故當事人酒精測定紀錄表、汽機車駕
      駛人酒後生理協調平衡檢測紀錄表、刑法第185條之3案件
      測試觀察紀錄表、馬偕紀念醫院新竹分院乙種診斷證明書
      、車籍查詢-基本資料詳細畫面各1份、新竹市警察局舉發
      違反道路交通管理事件通知單2紙、肇事現場照片9張，足
      資佐證。
      是認被告上開自白內容應與事實相符，可以採信。本件事
      證已臻明確，被告酒後駕車、駕車肇事逃逸之公共危險等
      犯行，均堪予認定，自應依法予以論罪科刑。
三、論罪科刑之理由：
（一）核被告甲○○所為，係犯刑法第185條之3之服用酒類後不
      能安全駕駛動力交通工具而駕駛罪、同法第185條之4之肇
      事逃逸罪。
（二）被告所犯上開2 罪間，犯意各別，行為互異，罪名不同，
      應予分論併罰。
（三）爰審酌被告曾因犯酒後不能安全駕駛罪，業經本院以90年
      度竹交簡字第191號判決判處罰金2萬元確定，此有臺灣高
      等法院被告前案紀錄表1 份在卷可參，竟仍不知警惕，再
      次於酒後駕車，罔顧用路人之安全，且駕車肇事導致告訴
      人乙○○受傷後，竟不顧告訴人之安危，逕自駕車逃逸現
      場，所為顯然不足為取，惟念及被告犯罪後坦承犯行，且
      與告訴人已達成調解，並賠償告訴人之損害，告訴人亦撤
      回過失傷害告訴表示不予追究，有本院卷附之新竹市東區
      調解委員會調解筆錄及聲請撤回告訴狀各1 件在卷可參（
      見本院卷第9 頁、第53頁），及其國小畢業之智識程度、
      生活狀況等一切情狀，分就所犯酒後駕車、肇事逃逸罪，
      量處如主文所示之刑，並分別諭知易服勞役、易科罰金之
      折算標準。
（四）末查，被告前未曾因故意犯罪受有期徒刑以上刑之宣告，
      此有臺灣高等法院被告前案紀錄表1 份在卷足憑，其因一
      時失慮，致罹刑章，經此次論罪處刑之刑事程序，應已知
      警惕，信無再犯之虞，故本院認其所受上開宣告之有期徒
      刑部分以暫不執行為適當，爰依刑法第74條第1 項第1 款
      之規定，併予宣告緩刑2年，以啟自新。
四、適用法律：
（一）刑事訴訟法第273條之1第1項、第299條第1項前段。
（二）刑法第185條之3、第185條之4、第41條第1 項前段、第42
      條第3項、第74條第1項第1款。
（三）刑法施行法第1條之1第1項。
本案經檢察官黃英彥到庭執行職務。
中    華    民    國    99    年    4     月    6     日
                      刑事第九庭  法  官  魏瑞紅
以上正本證明與原本無異。
如不服本判決應於收受本判決後10日內向本院提出上訴書狀，上
訴書狀應敘述具體理由。上訴書狀未敘述上訴理由者，應於上訴
期間屆滿後20日內補提理由書狀於本院( 均須按他造當事人之人
數附繕本 )「切勿逕送上級法院」。
                                  書記官  劉雅文
中    華    民    國    99    年    4     月    7     日
附錄論罪科刑法條：
中華民國刑法第185條之3：
服用毒品、麻醉藥品、酒類或其他相類之物，不能安全駕駛動力
交通工具而駕駛者，處1 年以下有期徒刑、拘役或科或併科15萬
元以下罰金。
中華民國刑法第185條之4：
駕駛動力交通工具肇事，致人死傷而逃逸者，處6 月以上5 年以
下有期徒刑。

司法院資訊處製作；財團法人民間司法改革基金會備份。
